【裁判字號】    99,簡上,415
【裁判日期】    990831
【裁判案由】    竊盜
【裁判全文】
臺灣桃園地方法院刑事判決             99年度簡上字第415號
上  訴  人
即  被  告  乙○○
上列上訴人即被告因竊盜案件，不服本院於民國99年3 月19日以
98年度壢簡字第2718號所為之第一審簡易判決（聲請簡易判決處
刑書案號：98年度偵字第16770 號）提起上訴，本院管轄第二審
之合議庭判決如下：
    主  文
上訴駁回。
乙○○緩刑貳年，並應於本判決確定之日起陸個月內，向公庫支
付新臺幣貳萬元。
    事  實
一、乙○○與甲○○（業經撤回上訴確定）於民國98年6 月11日
    凌晨2 時51分許，分別騎乘機車，行經桃園縣中壢市○○○
    街260 號前，見丙○○所有停放於該處之車牌號碼607-BQV
    號之普通重型機車上之避震器（欣力牌、白色立可白痕跡、
    氮氣瓶上有刮痕），具經濟價值，竟萌生不法所有意圖，基
    於竊盜之犯意聯絡，推由甲○○在旁把風，乙○○則持其所
    有之客觀上對人之生命、身體具危險性，可供兇器使用之金
    屬材質之活動扳手，竊取丙○○上開避震器乙支得手後，各
    自騎乘機車離去。翌日，乙○○將所竊得之上開避震器裝設
    於其所有之757-CPU 號普通重型機車上使用，嗣於98年7 月
    20日下午4 時許，丙○○行經桃園縣中壢市○○路上，因見
    乙○○所騎乘之前開普通重型機車上之避震器即為其所遺失
    之避震器，乃抄錄車牌號碼後提供警方偵辦而循線查獲，始
    悉上情。
二、案經桃園縣政府警察局中壢分局報請臺灣桃園地方法院檢察
    署檢察官偵查後，聲請簡易判決處刑。
    理  由
一、證據能力之說明
  (一)按被告之自白，非出於強暴、脅迫、利誘、詐欺、疲勞訊問
    、違法羈押或其他不正之方法，且與事實相符者，得為證據
    ；被告陳述其自白係出於不正之方法者，應先於其他事證而
    為調查，該自白如係經檢察官提出者，法院應命檢察官就自
    白之出於自由意志，指出證明之方法，刑事訴訟法第156 條
    第1 項、第3 項定有明文。準此，被告對檢察官所提被告於
    警詢時及偵查中自白之證據能力俱無意見，本院亦查無明顯
    事證足證檢、警機關於製作該等筆錄，有對被告施以不正方
    法之情事，是被告於審判外之陳述，均係出於任意性之陳述
    ，且與事實相符，均認具證據能力。
  (二)次按被告以外之人於審判外之言詞或書面陳述，除法律有規
    定者外，不得作為證據。被告以外之人於審判外之陳述，雖
    不符前4 條（指刑事訴訟法第159 條之1 至第159 條之4 ）
    之規定，而經當事人於審判程序同意作為證據，法院審酌該
    言詞陳述或書面陳述作成時之情況，認為適當者，亦得為證
    據。刑事訴訟法第159 條第1 項、第159 條之5第1項，分別
    定有明文。查被告於審判程序中，對於被告以外之人證人即
    被害人丙○○、共同被告甲○○於審判外之書面陳述筆錄（
    參偵查卷第18頁至第20頁、第13頁至第15頁、第44頁），及
    其他文書證據，均不爭執證據能力，公訴檢察官對此等證據
    之證據能力亦不爭執，其警詢筆錄係證明犯罪事實存否所必
    要之證據，而足見審判外筆錄及文書具相當之可信性，依前
    述「同意性」之傳聞法則例外規定，被告以外之人於審判外
    之陳述均具證據能力。另桃園縣政府警察局中壢分局98 年7
    月25日扣押筆錄、扣押物品目錄表、扣押物品收據暨贓物認
    領保管單、監視器翻拍照片及贓物照片共8 張、牌號757-CP
    U 重型機車車籍查詢基本資料等件（參偵查卷第21頁至第26
    頁、第27頁至第30頁、第31頁）屬書證性質，復與本案事實
    具有自然關聯性，亦無事證足認有違背法定程序或經偽造、
    變造所取得之情事，是皆有證據能力。
二、上訴人即被告上訴意旨略以：伊單親家庭，環境清寒，因一
    時失慮而行竊，原判決過重，並請求宣告緩刑云云。
三、犯罪事實之認定
    訊據被告乙○○對於上開犯罪事實於本院審理中坦承不諱，
    核與其在原審所述相符，復與證人即被害人於警詢中所述：
    因避震器上的氮氣瓶上有刮痕及彈簧部分刮傷，伊有以立可
    白上色，故可確定757-CPU 重型機車上之避震器為伊所有無
    誤等情明確（參偵查卷第17頁至第20頁）；又核與共同被告
    甲○○於原審及檢檢察官訊問中所述合致（參原審卷第23頁
    ），此外復有扣押筆錄、扣押物品目錄表各1 份、贓物領領
    保管單1 紙及監視器翻拍照片4 張、贓物照片4 張、車籍查
    詢- 基本資料詳細畫面1 紙等件在卷可稽，足認被告於本院
    審理中所為自白核與事實相符，本案事證已臻明確，被告如
    事實欄所載之犯行洵堪認定，應予依法論科。
四、論罪科刑之法律適用
  (一)核被告乙○○所為，係犯刑法第321 條第1 項第3 款之攜帶
    兇器竊盜罪。原審以被告犯行明確，依刑法第321 條第1 項
    第3 款、第28條、第41條第1 項前段，刑法施行法第1 條之
    1 第1 項、第2 項前段（原審判決漏引，逕予補正），逕以
    簡易判決判處有期徒刑6 月，並諭知如易科罰金，以新臺幣
    1,000 元折算1 日，其認事用法，核無不合，量刑亦屬妥適
    ，自應予維持。至被告上訴意旨坦承上開犯罪事實，請求從
    輕量刑，請求宣告緩刑云云。而按關於刑之量定，係實體法
    上賦予法院得為自由裁量之事項，倘其未有逾越法律所規定
    之範圍，或濫用其權限，即不得任意指摘為違法，以為上訴
    之理由（最高法院75年台上字第7033號判例意旨參照）。被
    告雖就原審法院適法範圍裁量權之行使為爭執，惟原審量定
    刑期，已審酌被告年紀尚輕，僅因一時貪念，竟持客觀上足
    以為兇器使用之活動扳手竊取他人機車上之避震器1 支，裝
    置於自己所有機車使用，固有不該，惟兼衡所竊取物品價值
    非鉅，且犯後坦承犯行，態度尚可，贓物業由被害人領回，
    所生損害尚屬輕微等一切情狀，而判處被告有期徒刑6 月，
    並諭知易科罰金之折算標準，並未逾越客觀上之適當性、必
    要性及相當性之比例原則，核屬妥適。綜上，本件原審判決
    認事用法及量刑既均無違誤瑕疵可指，本案被告上訴自無理
    由，應予駁回。
  (二)末查，被告前未曾因故意犯罪受有期徒刑以上刑之宣告，此
    有臺灣高等法院被告前案紀錄表可按，其因一時失慮，偶罹
    刑典，固尚未賠償金額給予被害人而徵得被害人原諒，然查
    被害人經本院傳喚其到庭，惟無正當理由未到庭，亦未對本
    件表示任何意見，致被告無從與之商談和解，給付賠償金額
    ，然被告於本院審理中亦陳明願支付公庫一定金額以示悔意
    ，其經此偵、審教訓後，當知所警惕，本院認尚無逕對被告
    施以短期自由刑之必要，為期其能有效回歸社會，故對被告
    宣告之刑，以暫不執行為適當，爰分別依刑法第74條第1項
    第1 款、第2 項第4 款規定，併予宣告緩刑2 年，並命於本
    判決確定後6 個月內，向公庫支付新臺幣2 萬元，以勵自新
    。
據上論斷，應依刑事訴訟法第455 條之1 第1 項、第3 項、第36
8 條，刑法第74條第1 項第1 款、第2 項第4 款，判決如主文。
本案經檢察官梁光宗到庭執行職務。
中    華    民    國    99    年    8     月    31    日
              刑事第六庭  審判長法  官  錢建榮
                                法  官  黃翊哲
                                法  官  呂美玲
以上正本證明與原本無異。
不得上訴。
                                書記官  李玉華
中    華    民    國    99    年    8     月    31    日

司法院資訊處製作；財團法人民間司法改革基金會備份。
